【裁判字號】    95,交簡上,27
【裁判日期】    950530
【裁判案由】    過失傷害
【裁判全文】
臺灣板橋地方法院刑事判決            95年度交簡上字第27號
上  訴  人  臺灣板橋地方法院檢察署檢察官
被      告  乙○○
上列上訴人因被告過失傷害案件，不服中華民國95年1 月16日本
院94年度交簡字第736 號第一審刑事簡易判決（聲請處刑案號：
94年度偵字第1555號、併案案號94年度偵字第10725 號），提起
上訴，本院管轄第二審之合議庭判決如下︰
    主  文
上訴駁回。
    事  實
一、乙○○受僱於臺北汽車客運股份有限公司（以下簡稱臺北客
    運公司）擔任司機，以駕駛營業大客車載運乘客為工作內容
    ，為從事駕駛業務之人。其於民國93年9 月20日駕駛車牌號
    碼FK-691號營業大客車，沿臺北縣土城市○○路○ 段往金城
    路1 段方向行駛，於同日18時許，行經金城路2 段與明德路
    1 段交岔路口之劃有禁止臨時停車標線處所，本應注意汽車
    在劃設有臨時停車標線處所不得臨時停車，而依當時情形，
    天候晴、光線為日間自然光、行駛在市區道路○○道路型態
    為直路、路面鋪裝柏油、路面狀態乾燥、無缺陷、無障礙物
    、視距良好，又無不能注意之情事，乙○○竟在前開劃設有
    禁止臨時停車標線之處所臨時停車讓乘客下車，適甲○○無
    駕駛執照騎乘車牌號碼P52-756 號重型機車，沿臺北縣土城
    市○○路○ 段慢車道與乙○○同向行駛於乙○○之後，亦未
    注意汽車在雙向4 車道行駛，變換車道時，應讓直行車先行
    ，並注意安全距離，而依當時情形，又無不能注意之情事，
    竟亦未注意前開事項，見狀逕行變換車道，未讓同向行駛於
    外側車道由郭忠明（另經臺灣板橋地方法院檢察署檢察官為
    不起訴處分）所駕駛之車牌號碼FW-586號營業大客車（車主
    為國光客運股份有限公司）先行，致擦撞前開營業大客車右
    側中段處，再撞擊前開乙○○所駕駛之車牌號碼FK-691號營
    業大客車。致甲○○受有左肱骨骨折、左肘關節脫臼、骨盆
    骨折、左小腿、左上肢挫傷之傷害。乙○○肇事後，報案人
    或勤務指揮中心轉來資料未報明肇事人姓名，處理人員到達
    車禍現場處理時，乙○○在場並當場承認其為肇事人，在有
    偵查犯罪職權之機關尚不知何人為肇事者前，當場承認為肇
    事人，自首而接受裁判。
二、案經被害人甲○○訴請臺北縣政府警察局報告臺灣板橋地方
    法院檢察署檢察官偵查後聲請簡易判決處刑。
    理  由
一、本件檢察官提出之卷附資料包括道路交通事故現場草圖、現
    場圖、道路交通事故調查報告表、臺北縣政府警察局舉發違
    反道路交通管理事件通知單、亞東紀念醫院診斷證明書各、
    現場及車損照片34幀等，以及供述證據告訴人甲○○於警詢
    及偵訊時之指訴、證人郭忠明於警詢中之證述等，被告乙○
    ○則對於上開證據均無證據能力方面之爭執，且上開證據並
    無可認無證據能力之情形，足採為本案之證據適用，合先敘
    明。
二、上揭事實，業據被告乙○○坦承不諱，亦據告訴人甲○○於
    警詢及檢察官偵訊時指訴綦詳，核與證人郭忠明於警詢中證
    述情節相符，此外並有道路交通事故現場草圖、現場圖、道
    路交通事故調查報告表、臺北縣政府警察局舉發違反道路交
    通管理事件通知單、現場及車損照片34幀等件在卷可稽，足
    徵被告自白與事實相符。而按設有禁止臨時停車標線處所不
    得臨時停車，道路交通安全規則第111 條第1 項第3 款定有
    明文。被告駕駛營業大客車使乘客上、下車時，應遵守上開
    規定，於可停靠之處所臨時停車，而依本件肇事發生當時情
    形，天候晴、光線為日間自然光、被告行駛在市區道路○○
    道路型態為直路、路面鋪裝柏油、路面狀態乾燥、無缺陷、
    無障礙物、視距良好，並無不能注意之情事，有前開道路交
    通事故調查報告表可參，其竟不注意上開規定，貿然在前開
    禁止臨時停車標線處所臨時停車讓車上乘客下車，使告訴人
    於閃避時與郭忠明所駕駛之大客車碰撞，被告之行為顯有過
    失。雖告訴人於上揭時地騎乘重型機車行駛於雙向4 車道，
    於變換車道時，未讓郭忠明所駕駛之直行車先行，並注意安
    全距離，亦有過失，惟無解於被告之過失責任。且本件經送
    往臺灣省臺北縣區車輛行車事故鑑定委員會鑑定結果，亦認
    告訴人無照駕駛普通重型機車，閃避違規上下客之公車時，
    由慢車道往外側快車道變換時，未注意外側快車道之車輛為
    肇事主因，被告駕駛營業大客車，路口紅線路段違規上下客
    為肇事次因，郭忠明駕駛營業大客車無肇事因素，有該鑑定
    委員會93年12月15日北鑑字第931736號鑑定意見書附卷可參
    。經再送往臺灣省車輛行車事故覆議鑑定委員會研議結果，
    亦認照前開原鑑定意見，有該覆議鑑定委員會94年3 月15日
    府覆議字第0940200023號函附卷可稽。而告訴人因被告前開
    過失行為，受有左肱骨骨折、左肘關節脫臼、骨盆骨折、左
    小腿、左上肢挫傷之傷害，有亞東紀念醫院診斷證明書1 紙
    在卷為據，足認被告之過失行為與告訴人所受傷害間，有相
    當因果關係。綜上事證明確，被告犯行洵堪認定，應依法論
    處。
三、被告受僱於臺北客運公司，擔任司機，平時以駕駛營業大客
    車載運乘客為工作內容，為從事駕駛業務之人。核其所為，
    係犯刑法第284 條第2 項前段之業務過失傷害罪。又被告於
    肇事後，報案人或勤務指揮中心轉來資料未報明肇事人姓名
    ，處理人員到達車禍現場處理時，被告在場並當場承認其為
    肇事人，在有偵查犯罪職權之機關尚不知何人為肇事者前，
    當場承認為肇事人，自首而接受裁判，有臺北縣政府警察局
    土城分局道路交通事故肇事人自首情形紀錄表在卷足憑，自
    應依刑法第62條前段之規定減輕其刑。原審審酌被告為營業
    用大客車之駕駛，平時以載運乘客為業，駕駛車輛參與道路
    交通，本應小心謹慎以維自身及他人之安全，竟疏於注意以
    致肇事，兼衡其過失之程度、肇事當時情形、尚未與告訴人
    達成和解，犯罪後坦承犯行之態度等一切情狀，量處拘役40
    日，並諭知易科罰金之折算標準，認事用法並無違誤，量刑
    亦屬適當。告訴人請求檢察官上訴意旨雖指稱被告犯後未與
    告訴人和解，原審科予被告之刑顯屬輕縱云云。惟被告未與
    告訴人和解乙節，業經原審據為量刑考慮因素，已難謂原審
    有疏於考量而輕縱犯行之情形，是告訴人請求檢察官提起本
    件上訴，恣指原審量刑過當，非有理由，應予駁回。
據上論斷，應依刑事訴訟法第455 條之1 第1 項、第3 項、第
368 條，判決如主文。
本案經檢察官陳孟黎到庭執行職務。
中    華    民    國    95    年    5     月    30    日
                    交通法庭    審判長法  官    徐蘭萍
                                      法  官    林淑婷
                                      法  官    林漢強
上正本證明與原本無異
不得上訴。
                                      書記官    曾千庭
中    華    民    國    95    年    5     月    30    日


司法院資訊處製作；財團法人民間司法改革基金會備份。
